【裁判字號】    90,易,599
【裁判日期】    900727
【裁判案由】    贓物
【裁判全文】
臺灣新竹地方法院刑事判決                            九十年度易字第五九九號
    公  訴  人  臺灣新竹地方法院檢察署檢察官
    被      告  丁○○
右列被告因贓物案件，經檢察官聲請簡易判決處刑（九十年度偵字第二五五三號），
本院改依通常程序審理，判決如左：
    主  文
丁○○收受贓物，處拘役伍拾日，如易科罰金，以參佰元折算壹日。
    事  實
一、丁○○於民國八十九年十二月間，在新竹市○○路○段四八四巷五號住處，由友
    人綽號「輝仔」之成年男子，寄放車牌號碼ＮＶＤ－五三九（起訴書誤為ＮＶＤ
    －五三九八號）號機車一部，言明三天後即取回，嗣「輝仔」遲未取回，丁○○
    又無法與之聯絡，已明知「輝仔」所交付之該機車，係來路不明之贓車（原為甲
    ○○於八十九年九月十四日上午六時許，在新竹市○○路○段二一七巷口失竊）
    ，仍基於收受之意思，予以收受騎用。迨於九十年四月二十日下午，騎乘該機車
    停放於新竹市○○街十五號前入內訪友，經警進入詢問該車係何人所騎乘，丁○
    ○即自承係伊所騎乘，並接受偵訊，而對未發覺之犯罪自首而接受裁判，始查知
    上情。
二、案經新竹市警察局第二分局報告臺灣新竹地方法院檢察署檢察官偵查起訴。
    理  由
一、訊據被告丁○○固坦認有於右揭時地收受並騎用前述機車之情事，惟矢口否認有
    何贓物犯行，辯稱：不知該機車是贓物，若知悉係贓車則不可能騎用，亦不可能
    主動向警員自首等語。惟查：
（一）被告為警查獲其持有之前述機車係甲○○於八十九年九月十四日在新竹市○○
      路○段二一七巷口失竊之機車一節，業據甲○○於警訊中陳明在卷，並有其出
      具之贓證物領據一紙及車輛竊盜、車牌失竊資料個別查詢報表－查詢車輛認可
      資料一紙在卷可稽。
（二）被告於偵審中均自承：該機車係姓名年籍不詳綽號「輝仔」者於八十九年十一
      月或十二月間寄交伊保管，言明二至三天取回，至九十年四月二十日止，「輝
      仔」均未與伊聯絡亦從未來取回該機車等語，此並經當時在場之證人丙○○於
      本院審理時證稱：於八十九年十二月二十日前確有一人至被告處寄放機車，並
      言明二、三天後將取回機車等語無訛，應堪採信。則被告由「輝仔」處收受該
      機車之時間約已四至五月，時間甚長，佐以，該機車為西元一九九九年出廠價
      值約新台幣四萬元之事實，除據被害人甲○○陳明外，並有上開車輛認可資料
      可憑，是該機車之價值菲簿，況被告不知「輝仔」之真實年籍姓名、聯絡電話
      ，顯見二人不相熟識，從而，被告於收受該該機車後，豈能不懷疑該機車之來
      源？被告既懷疑該機車之來源不明，竟仍予以騎用，足認被告係於知悉該機車
      來源不明後即另基於收受之意思供己騎用無訛。至證人即承辦警員戊○○雖證
      稱：就查獲當時被告之表情觀之，被告應不知該機車係贓車等語，然就上開客
      觀情形判斷被告應知悉該機車係來源不明之物，已如前述，上述警員之證詞又
      係其個人意見，不得採為有利於被告之認定，併此敘明。綜上，罪證明確，犯
      行堪以認定，應依法論科。
二、核被告所為，係犯刑法第三百四十九條第一項之收受贓物罪，被告於警員不知犯
    罪嫌疑人之前，即自承該機車係其所騎乘，並接受偵訊之事實，業據當時在場之
    乙○○及承辦警員戊○○於本院審理時證述在卷，被告對未發覺之犯罪自首而接
    受裁判，應依法減輕其刑。爰審酌被告之素行、犯罪之手段、目的、犯罪所生之
    危害、犯罪後之態度等一切情狀，量處如主文所示之刑，並諭知易科罰金之折算
    標準。又扣案之鑰匙一支，被告否認為其所有，亦查無其他積極證據足認該鑰匙
    確係被告所有，不得宣告沒收，併此敘明。
三、據上論斷，應依刑事訴訟法第四百五十二條、第二百九十九條第一項前段，刑法
    第三百四十九條第一項、第四十一條第一項前段、第六十二條前段，罰金罰鍰提
    高標準條例第一條前段，第二條，判決如主文。
本案經檢察官吳金棟到庭執行職務。
中      華      民      國    九十      年      七      月    二十七    日
                                臺灣新竹地方法院刑事第一庭
                                    法  官  滕治平
右正本證明與原本無異。
如不服本判決，應於判決送達後十日內向本院提出上訴狀( 應附繕本 )，上訴於
臺灣高等法院。
                                    書記官  江靜玲
中      華      民      國    九十      年      七      月    二十七    日
附錄：
刑法第三百四十九條第一項
收受贓物者，處三年以下有期徒刑、拘役或五百元以下罰金。


司法院資訊處製作；財團法人民間司法改革基金會備份。
